臺灣高等法院刑事裁定
109年度聲字第3054號
聲  請  人  臺灣高等檢察署檢察官
受  刑  人  吳雅文

                    籍設桃園市○○區○○○路000號(桃園○○○○○○○○○)


上列聲請人因受刑人數罪併罰有二裁判以上，聲請定其應執行之
刑（聲請案號：109年度執聲字第1460號），本院裁定如下：
　　主　文
吳雅文所犯如附表所示之罪，應執行有期徒刑玖年。
　　理　由
一、聲請意旨略以：上列受刑人吳雅文（下稱受刑人）因違反毒
    品危害防制條例等罪，先後經判決確定如附表所示，應依刑
    法第50條第1項第1款、第2項、第53條、第51條第5款規定，
    定其應執行之刑，爰依刑事訴訟法第477條第1項聲請裁定等
    語。
二、按裁判確定前犯數罪者，併合處罰之，但得易科罰金之罪與
    不得易科罰金之罪，不在此限；前項但書情形，受刑人請求
    檢察官聲請定應執行刑者，依第51條規定定之；又數罪併罰
    ，有二裁判以上，依同法第51條規定，定其應執行之刑，其
    宣告多數有期徒刑者，於各刑中之最長期以上，各刑合併之
    刑期以下，定其刑期，但不得逾30年，刑法第50條第1項但
    書第1款、第2項、第53條及第51條第5款分別定有明文。
三、查受刑人因違反毒品危害防制條例等罪，經臺灣桃園地方法
    院及本院判處如附表所示之刑，均經分別確定在案，而受刑
    人所犯如附表編號1至3所示之罪，均係得易科罰金之罪，如
    附表編號4至11所示之罪，均係不得易科罰金之罪，合於刑
    法第50條第1項但書第1款情形，依刑法第50條第2項規定，
    須經受刑人請求檢察官聲請定應執行刑，始得依同法第51條
    規定定之。茲檢察官經受刑人請求就附表所示各罪合併定其
    應執行之刑，有「臺灣桃園地方檢察署依102年1月23日修正
    之刑法第50條調查受刑人是否聲請定應執行刑調查表」在卷
    可稽（見本院卷第58頁），本院審核認聲請為正當，爰審酌
    附表編號1至3所示部分為施用第二級毒品罪，附表編號4至8
    、10至11所示部分均為販賣第二級毒品罪，附表編號9為持
    有第二級毒品純質淨重二十克以上罪，均係與毒品危害防制
    條例有關之犯罪，於合併處罰時責任非難重複之程度較高，
    兼衡犯行間時間關連性、各罪之不法性及併合處罰之併合利
    益，定其應執行之刑如主文所示。又數罪併罰中之一罪，依
    刑法規定得易科罰金，若因與不得易科之他罪併合處罰結果
    而不得易科罰金時，原可易科部分所處之刑，自亦無庸為易
    科折算標準之記載（司法院釋字第144號解釋參照）。是如
    附表編號1至3所示之罪，原雖得易科罰金，惟因與不得易科
    罰金之如附表編號4至11所示之罪併合處罰結果而不得易科
    罰金時，無庸為易科罰金之記載。
四、依刑事訴訟法第477條第1項，刑法第2條第1項但書、第50條
    第2項、第53條、第51條第5款，裁定如主文。
中　　華　　民　　國　　109 　年　　7 　　月　　31　　日
                  刑事第九庭    審判長法　官  潘翠雪
                                      法　官  葉力旗
                                      法　官  陳俞婷 
以上正本證明與原本無異。
如不服本裁定，應於收受送達後五日內向本院提出抗告狀。
                                      書記官  陳麗津
中　　華　　民　　國　　109 　年　　8 　　月　　4 　　日
附表：
編         號  1 2 3 罪         名  毒品危害防制條例 毒品危害防制條例 毒品危害防制條例 宣   告    刑  有期徒刑2月 有期徒刑2月 有期徒刑2月 犯 罪 日 期  105年10月12日 105年12月1日 105年12月15日 偵查(自訴)機關年度案號  桃園地檢署105年度毒偵字第5861號 桃園地檢署105年度毒偵字第6981號、106年度毒偵字第72號 桃園地檢署105年度毒偵字第6981號、106年度毒偵字第72號  最  後  事實審 法  院    桃園地院     桃園地院    桃園地院  案  號 106年度桃簡字第135號 106年度審簡字第472號 106年度審簡字第472號  判  決日  期 106年2月23日 106年6月16日 106年6月16日   確定   判決 法  院    桃園地院     桃園地院    桃園地院  案  號 106年度桃簡字第135號 106年度審簡字第472號 106年度審簡字第472號  判決確定日期 106年3月20日 106年7月10日 106年7月10日 是否得易科罰金        是       是       是 備      註  桃園地檢106年度執緝字第2568號（已執畢） 桃園地檢106年度執緝字第2567號（編號2至3曾經桃園地院以106年度審簡字第472號判決應執行刑有期徒刑3月，已執畢）  
編         號  4 5 6 罪         名  毒品危害防制條例 毒品危害防制條例 毒品危害防制條例 宣   告    刑  有期徒刑3年6月 有期徒刑3年6月 有期徒刑3年6月 犯 罪 日 期  105年12月12日 105年12月14日 105年12月14日 偵查(自訴)機關年度案號  桃園地檢署106年度毒偵字第431號、106年度偵字第1810、6742、6798號 桃園地檢署106年度毒偵字第431號、106年度偵字第1810、6742、6798號 桃園地檢署106年度毒偵字第431號、106年度偵字第1810、6742、6798號  最  後  事實審 法  院    臺灣高院    臺灣高院     臺灣高院  案  號 107年度上訴字第780號 107年度上訴字第780號 107年度上訴字第780號  判  決日  期 107年11月21日 107年11月21日 107年11月21日   確定   判決 法  院    最高法院    最高法院     最高法院  案  號 108年度台上字第496號 108年度台上字第496號 108年度台上字第496號  判決確定日期 108年2月20日 108年2月20日 108年2月20日 是否得易科罰金        否       否       否 備      註  桃園地檢108年度執緝字第1799號（編號4至9曾經桃園地院以106年度訴字第348號判決應執行刑有期徒刑7年6月）   
編         號  7 8 9 罪         名  毒品危害防制條例 毒品危害防制條例 毒品危害防制條例 宣   告    刑  有期徒刑3年6月 有期徒刑3年6月 有期徒刑10月 犯 罪 日 期  105年12月15日 105年12月18日 106年1月5日 偵查(自訴)機關年度案號  桃園地檢署106年度毒偵字第431號、106年度偵字第1810、6742、6798號 桃園地檢署106年度毒偵字第431號、106年度偵字第1810、6742、6798號 桃園地檢署106年度毒偵字第431號、106年度偵字第1810、6742、6798號  最  後  事實審 法  院    臺灣高院    臺灣高院     臺灣高院  案  號 107年度上訴字第780號 107年度上訴字第780號 107年度上訴字第780號  判  決日  期 107年11月21日 107年11月21日 107年11月21日   確定   判決 法  院    最高法院    最高法院     最高法院  案  號 108年度台上字第496號 108年度台上字第496號 108年度台上字第496號  判決確定日期 108年2月20日 108年2月20日 108年2月20日 是否得易科罰金        否       否       否 備      註  桃園地檢108年度執緝字第1799號（編號4至9曾經桃園地院以106年度訴字第348號判決應執行刑有期徒刑7年6月）   
編         號  10 11  罪         名  毒品危害防制條例 毒品危害防制條例  宣   告    刑  有期徒刑1年10月 有期徒刑1年2月  犯 罪 日 期  105年7月3日 105年7月5日  偵查(自訴)機關年度案號  桃園地檢署106年度偵緝字第900號 桃園地檢署106年度偵緝字第900號   最  後  事實審 法  院    臺灣高院    臺灣高院   案  號 108年度上訴字第1366號 108年度上訴字第1366號   判  決日  期 108年7月9日 108年7月9日    確定   判決 法  院    最高法院    最高法院   案  號 109年度台上字第2557號 109年度台上字第2557號   判決確定日期 109年6月17日 109年6月17日  是否得易科罰金        否       否  備      註  桃園地檢109年度執字第11179號（編號10至11曾經桃園地院以107年度訴緝字第77號判決應執行刑有期徒刑2年8月）